Inventaris van het archief van het Rijksinstituut voor Oorlogsdocumentatie (RIOD), 1933-1966
Nationaal Archief, Den Haag
- NAOORLOGS ARCHIEF 1945 t/m 1966, B
  - GESCHIEDWERK EN DIVERSE BESCHRIJVINGEN VAN HET RIJKSINSTITUUT VOOR OORLOGSDOCUMENTATIE., 50.
    - Bijvoegsels uit aanwinstenlijsten van diverse afdelingen, 50.1.
      - Voorlopige overzichten., 50.1.1.
        - Voorlopig overzicht van uit Duitsland ontvangen fotocopieën van het Office of Chief of Counsel for War-crimes-Nürnberg. Lijst 1 t/m 22., 11-5-1948 t/m 01-02-1950; 1442
        - Voorlopige overzichten van uit Duitsland ontvangen fotocopieën van het Office of Chief of Counsel for War Crimes Berlin Branch. Lijst 1 t/m 3., 11-11-1947 t/m 19-10-1948; 1443
        - Voorlopig overzicht van uit Duitsland ontvangen fotocopieën van het Finance Division of the Office of Military Government for Germany (United States) Lijst no. 1., 1 apr. 1950; 1444
        - Voorlopig overzicht van uit Duisland ontvangen fotocopieën, U.S. Berlin Document Center. Lijst 1 t/m 34., 14-10-1947 t/m 03-1953 l.v; 1445
        - Voorlopig overzicht van uit Duitsland ontvangen fotocopieën uit het Foreign Office & State Department Document Center. Lijst 1 t/m 44., 14-10-1947 t/m 07-1955 l.v; 1446
        - Voorlopige overzichten van stukken, afkomstig uit de archieven van de Duitse Wehrmacht(OKW, OKH, OKM, OKL). Lijst 1 t/m 3., 21-03-1949 t/m 01-04-1950; 1447
        - Voorlopige overzichten van de in IBBEN-BUEREN aangetroffen archivalia van het commissariaat-generaal voor bestuur en justitie. Lijst 1 t/m 24., 17-02-1948 t/m 04-07-1949; 1448
        - Voorlopige overzichten van de in IBBEN-BUEREN aangetroffen archivalia van het commissariaat-generaal voor bestuur en justitie. Lijst No. 25 t/m 40., 18-07-1949 t/m mei 1953; 1449
        - Voorlopig overzicht van de Stimmungsberichte. Lijst 1 t/m 3., 06-04-1948 t/m mrt. 1954; 1450
      - Overzichten., 50.1.2.
        - Overzicht van de door de Nederlandse delegatie bij het IMT bijeengebrachte documenten ten behoeve van de berechting van Dr. A. Seyss-Inquart; Overzicht verdedigingsdocumenten Seyss Inquart., 31 mrt. 1953; 1451
        - Overzicht van het archief van de abteilung Preisbildung van het Generalkomissariat für Finanz und Wirtschaft., juli 1951; 1452
        - Overzicht van de stukken, afkomstig uit het archief van Mr. K.A. de Weerd., mei 1949; 1453
        - Overzicht van de Neurenberg-documenten, die deel uitmaken van de verzameling onderzoek gevangenissen en concentratiekampen., 30 juni 1954; 1454
      - Voorlopige beschrijvingen., 50.1.3.
        - Voorlopige beschrijving. van het archief van Rost van Tonningen. Lijst 1 t/m 15., 14-03-1949 t/m juli 1955; 1455
      - Diverse beschrijvingslijsten., 50.1.4.
        - Korte beschrijving van het archeif van de (Haupt)Abteilung Gewerbliche Wirtschaft van de Rüstungsinspektor in den Niederlanden., 23 mei 1949; 1456
        - Korte opgave van de inhoud der mappen van het Kabinetsarcheif van het ministerie van Financiën., 24 mei 1952; 1457
        - Beschrijvingslijst van het archief Vertaalbureau van het Departement van financiën., datumloos; 1458
        - Korte inleiding bij het archief van de Ein- und Ausfuhrstelle (Generalkommissariat für Finanz und Wirtschaft-General-referat), aug. 1952; 1459
        - Generalkommissar für Finanz und Wirtschaft, Generalreferat-Hauptabteilung Wirtschaft:, juli 1954; 1460
          - 1) Ein und Aus fuhrstelle, a)
          - 2. Kartellreferat, b)
          - 4. Referat Handels- und Devisenpolitik, c)
          - 5. Referat Gross- und Einzelhándel, d)
          - 6. Diversen, e)
        - Documenten, die betrekking hebben op de processen van 1945-1949 te Neurenberg, gevoerd door AMT en IMT en op het proces Röchling gevoerd in Rastatt., 30 juni 1954; 1461
        - Nederlandse oorlogscollectie, catalogusvervalsingen., 1 dec. 1950; 1462
        - Diverse kleine verzamelingen I; lijst no. 1., mei 1953; 1463
        - Inventaris en beschrijving van het archief der (Haupt)ABteilung Gewerbliche Wirtschaft Secretariaat en Algemene Zaken., 1 okt. 1953; 1464
        - Generalreferat-Hauptabteilung Wirtschaft van het Divisenreferat. Voorlopige inventaris., aug. 1954; 1465
        - Het archief van H.C. van Maasdijk; beknopte inventarissen. Lijst 1 t/m 6., juni 1952 L.v; 1466
      - Inventarissen, 50.1.5.
        - Inleiding bij de inventaris en inventaris van het archief van de "Hilfsausschuss für die Deutschen in den Niederlanden"., 29 mei 1952; 1467
        - Inventaris der stukken van het ministerie van Economische zaken., 31-mrt. 1952; 1468
        - Archief van de (Haupt)Abteilung Gewerbliche Wirtschaft, a) Gruppe Eisen- und Metallverarbeitende Industrie (Gruppe 3). Inventaris; Gruppe sonstige Industrie (Gruppe 11, referat 14, resp. 17): inventaris., juli 1954; 1469
        - Inventaris van het archief van de Akademie für Deutsches Recht; Arbeitsgemeinschaft für die Deutsch-Italienischen Rechtsbeziehungen., juni 1955; 1470
        - Archief van de Nationale Advies Commissie van het Koninkrijk der Nederlanden. Inventaris no. 1., 25 nov. 1947; 1471
        - Archief van vertrouwensmannen der regering, aangewezen bij besluit van 2 aug. 1944., datumloos; 1472
        - Londonse archieven en collecties I., mrt. 1955; 1473
        - Inventaris van het dossier Mussert., 12-okt. 1948; 1474
        - Collectie Nederlandse Volksbeweging., sept. 1955; 1475
        - Archief van de Arbeidsgemeenschap Amsterdam (AGA), 4 mrt. 1955; 1476
      - Inventarissen en regestenlijsten., 50.1.6.
        - Archief van de Höhere SS-und Polizeiführer und Generalkommissar für das Sicherheitswesen. Inventaris en regestenlijst van diverse afdelingen., juli 1952 t/m okt 1955; 1477
        - Inventaris en regestenlijst van diverse afdelingen van het archief van de Hauptabteilung Justiz van het General kommissariat für Verwaltung und Justiz., mei 1952 t/m sept. 1955; 1478
        - Archief van het Generalkommissariat für Finanz und Wirtschaft, Hauptabt. Ernährung und Landwirtschaft., juli 1954; 1479
        - Archief van de (Haupt)Abteilung Gewerbliche Wirtschaft:, [1954, 1955]; 1480
          - Sonderreferat 18, Gruppe 5, referat 3. aug. 1955, a)
          - Stukken betreffende diamant (uit Gruppen 5 en 11) juli 1954, b)
          - Gruppe Textil (Gruppe 6) juli 1954, c)
          - Gruppe 16, Kaffee. juli 1954, d)
        - Archief van de Wehrmachtsbefehlhaber in den Niederlanden., juli 1952; 1481
        - Collectie Gestapo Düsseldorf., sep-1955; 1482
        - Collectie Duitse instellingen buiten Nederland (Der Chef der Heeresarchieve; Lage- und Stimmungsberichte van de Feldkommantur 724 te Utrecht (1941-1944))., okt. 1955; 1483
        - Archief Deutsches Rotes Kreuz Amt Auslandsdienst., feb. 1955; 1484
        - Archief van de Nederlandsch-Duitsche Kultuurgemeenschap., okt.1955; 1485
        - Archief van de Nederlandse Kultuurraad., 1 nov. 1954; 1486
        - Stukken verzameld door of ten gebruike van de Nederlandse delegatie bij het IMT en het Office of Chief of Counsel for War crimes te Neurenberg, 1945-1949., 31 dec. 1953; 1487
      - Regestenlijsten, 50.1.7.
        - Telexberichten Rijkscommissariaat. Regestenlijsten 1 t/m 13., juni 1953 t/m juli 1953; 1488
        - Archief van de (Haupt)Abteilung Gewerbliche Wirtschaft:, 1489
          - Gruppe 6a, Arbeitseinsatz; Abt. 15, Arbeit. juni 1955, a)
          - Referat 1, 2, 5; Hauptreferat V. 24 dec. 1954, b)
        - Archief van het Generalkommisaariat für Finanz und Wirtschaft, abt. Forstund Holzwirtschaft., juli 1954; 1490
        - Collectie Nederlandse overheidsinstellingen. Departement van binnenlandse zaken; circulaires., sep. 1955; 1491
        - Collectie Nederlandse overheidsinstellingen. Notulen en circulatie stukken Secretarissen-generaal. Regestenlijsten 1 t/m 4., juni 1955; 1492
    - Geschiedwerk, 50.2.
      - Notities voor het geschiedwerk (hoofdwerk), nrs. 1 t/m 76., 05-11-1951 t/m 15-09-1955; 1493
      - Voorbereiding hoofdwerk (geschiedwerk) Schema's met bijlagen nrs. 4 t/m 75 (incompleet)., 1950 t/m 1955; 1494
      - Stichting "Indië in de tweede wereldoorlog". Rapport: De Indische collectie van het Rijksinstituut voor oorlogsdocumentatie te Amsterdam door A.G. Vromans., juni 1955; 1495
      - Stichting "Indië in de tweede wereldoorlog". Rapport: "Chronologie van de gebeurtenissen aan het beging van de Pacific-oorlog" door A.G. Vromans., nov. 1953; 1496